【裁判字號】    98,審聲,710
【裁判日期】    980723
【裁判案由】    裁定認可
【裁判全文】
臺灣臺北地方法院民事裁定             98年度審聲字第710號
聲  請  人  甲○○○○○○ ○.
                      milt.
非訟代理人  蔡欽源律師
            洪紹恒律師
上列聲請人聲請裁定認可事件，本院裁定如下：
    主  文
認可聖文森暨格瑞納汀國東加勒比海最高法院高等法庭西元二０
０九年四月九日選任聲請人為Millennium Bank Inc.（千禧銀行
）臨時清算人之二００年第一一０號清算事件裁定。
聲請程序費用新台幣壹仟元由聲請人負擔。
    理  由
一、按「外國法院之確定非訟事件之裁判，有下列各款情形之一
    者，不認其效力：一依中華民國之法律，外國法院無管轄權
    者。二利害關係人為中華民國人，主張關於開始程序之書狀
    或通知未及時受送達，致不能行使其權利者。三外國法院之
    裁判，有背公共秩序或善良風俗者。四無相互之承認者。但
    外國法院之裁判，對中華民國人並無不利者，不在此限。」
    非訟事件法第49條定有明文。
二、本件聲請意旨略以：聖文森暨格瑞納汀國總檢察長Judith
    Jones-Morgan聲請選任Millennium Bank Inc.（即千禧銀行
    ）之臨時清算人事件，經聖文森暨格瑞納汀國東加勒比海最
    高法院高等法庭於西元2009年4 月9 日，依聖文森暨格瑞納
    汀國2004年國際銀行法、1994年公司法及2007年（修正）國
    際商業公司法規定，以2009年第110 號清算事件裁定選任聲
    請人及Kris Beighton 為共同臨時清算人，復據上開裁定第
    19點，聲請人得各別及共同地單獨執行清算人職務，聲請人
    為代表千禧銀行在台灣處理相關清算事務之必要，且上開裁
    定並無非訟事件法第49條不予認可之事由，爰聲請裁定認可
    上開選任臨時清算人之裁定等語。
三、經查，本件聲請人就其聲請所陳各節，業據提出聖文森暨格
    瑞納汀國東加勒比海最高法院高等法庭2009年第110 號裁定
    之原文及中譯本等件為證。千禧銀行係依聖文森暨格瑞納汀
    國之法律規定設立之公司，其主事務所所在地設於Finan-
    cial Service Centre, Stoney Grounds, Kingstown,St.
    Vincent ，是本件選件清算人事件，聖文森暨格瑞納汀國之
    法院有管轄權。又上開裁定之理由並無違背臺灣地區之公共
    秩序或善良風俗，且聖文森暨格瑞納汀國於西元1981年與我
    國簽署聯合公報及建交聲明，又於1995年3 月15日與我國簽
    訂中華民國與聖文森友好條約，依上開說明，堪可認有相互
    之承認。準此，揆諸首揭規定，本件聲請人之聲請，於法尚
    無不合，應予准許。
四、依非訟事件法第21條第1項前段、第24條第1項，裁定如主文
    。
中    華    民    國    98    年    7     月    23    日
                  民事第六庭    法  官  劉又菁
以上為正本係照原本作成。
如對本裁定抗告應於送達後10日內向本院提出抗告狀，並繳納抗
告費新臺幣1,000 元。
中    華    民    國    98    年    7     月    23    日
                                書記官  潘惠梅


司法院資訊處製作；財團法人民間司法改革基金會備份。
